【裁判字號】    98,聲,751
【裁判日期】    980630
【裁判案由】    返還提存物
【裁判全文】
臺灣桃園地方法院民事裁定               98年度聲字第751號
聲  請  人  臺灣新光商業銀行股份有限公司
                        27、.
法定代理人  甲○○
代  理  人  乙○○
相  對  人  簡榮騏（簡德旺之遺產管理人）
上列當事人間請求返還提存物事件，本院裁定如下：
   主  文
本院九十五年度存字第二六六三號擔保提存事件聲請人所提存之
新臺幣肆萬元，准予返還。
    理  由
一、按訴訟終結後，供擔保人證明已定20日以上之期間，催告受
    擔保利益人行使權利而未行使，或法院依供擔保人之聲請，
    通知受擔保利益人於一定期間內行使權利並向法院為行使權
    利之證明而未證明者，法院應依供擔保人之聲請，以裁定命
    返還其提存物，民事訴訟法第104 條第1 項第3 款定有明文
    ；另依同法第106 條，前開規定於其他依法令供訴訟上之擔
    保者準用之。前開所謂之「訴訟終結」，應從廣義解釋，包
    括執行程序在內，如債權人確已聲請撤回假扣押執行之聲請
    ，復定20日以上之期間催告受擔保利益人行使權利而未行使
    者，應認已構成上開訴訟終結之要件，債權人自得聲請返還
    其因聲請假扣押而提供之擔保金。
二、本件聲請意旨略以：聲請人前曾遵本院95年度裁全字第3373
    號民事假扣押裁定，提供新臺幣40,000元為擔保金，並以本
    院95年度存字第2663號提存事件提存後，聲請本院以95年度
    執全字第2188號假扣押執行相對人所有財產在案。茲因聲請
    人業已撤回前開假扣押之強制執行，並向本院聲請通知相對
    人即受擔保利益人行使權利，經本院發函通知相對人於收受
    通知後21日內行使權利，惟相對人迄未行使，爰依法聲請返
    還擔保物。
三、經查，聲請人主張上開事實，業據提出本院95年度存字第26
    63號提存書、本院96年度財管字第8 號裁定、本院98年5 月
    11 日 桃院永民聲98年度聲字第55 3號通知行使權利函各1
    份供本院查對無訛，本院並依職權調取本院95年度裁全字第
    3373號假扣押卷宗、95年度執全字第2188號假扣押執行卷、
    95年度存字第2663號提存卷宗、98年度聲字第553 號通知行
    使權利卷宗核閱屬實，復經本院依職權向本院分案室暨臺灣
    臺北地方法院查明無誤，有本院民事紀錄科查詢表2 紙及臺
    灣臺北地方法院98年6 月23日北院隆文人字第0980003762號
    函1 紙附卷可稽。依上說明，聲請人之聲請於法有據，應予
    准許。
四、依民事訴訟法第104 條第1 項第3 款、第106 條前段，裁定
    如主文。
中    華    民    國    98    年    6     月    30    日
                  民事第二庭  法  官  卓立婷
上列正本證明與原本無異
如不服本裁定應於送達後10日內向本院提出抗告狀，並應繳納抗
告費新台幣1,000 元。
中    華    民    國    98    年    7     月    1     日
                              書記官  黃進傑


司法院資訊處製作；財團法人民間司法改革基金會備份。
